# 请教陈老师：合伙制私募股权投资基金会计核算

提问人：woaiyangguang 时间：2019-01-04 16:46:00
请教陈老师：
A 公司和 B 投资管理公司（已登记），投资一合伙企业 C，合伙企业 C 已做基金备案。
A作为有限合伙人出资占 99%，B 作为普通合伙人出资占 1%。
1 、投资决策委员会有 3 票，A 占两票，B 占 1 票。投资决策委员会决定合伙企业 C的项目投资、处置、退出。
2 、合伙企业C 的净收益按合伙人实缴出资比例分配。
3 、合伙企业C 的亏损按合伙人实缴出资比例分担。
4 、B 按基金总规模的 2%，每年从 C收取基金管理费。
5 、合伙企业C 的募集资金已托管。
6 、合伙企业C 资金投向：主要为已接受 A 转让的投资（新三版挂牌企业）。
请问， 1 、C：合伙企业C 为私募股权投资基金，C 收到合伙人的出资，是否也应作股本（实收资本）核算？
C 对外投资的新三版，新三版虽不活跃但有交易价格，如作可供出售核算，后续计量需按公允价值调整？
请问其会计核算科目、报表设置应怎样区分与一般企业的设置？请问参照依据？
谢谢！

回答人：chenyiwei
合伙企业应由管理人负责其日常会计处理。管理人应根据合伙协议约定，为每个合伙人设立一个资本账户和有何留存收益账户，但资本账户不能采用“实收资本” 或 “股本” 这样专用于公司的名称，可使用 “合伙人出资” 作为科目名称。
合伙企业对外投资等资产、负债、损益的核算与一般企业一致。
报表格式可参照基金的会计核算办法确定。

提问人：woaiyangguang 时间：2019-01-07 14:53:11
谢谢陈版!
1 、合伙企业 C 对外投资新三版企业，C 按可供出售核算-后续可否按成本法计量? 因投资新三版, 新三版交易不活跃
谢谢

回答人：chenyiwei
可以。